【裁判字號】    97,交聲,1873
【裁判日期】    980122
【裁判案由】    違反道路交通管理處罰條例聲明異議
【裁判全文】
臺灣桃園地方法院交通事件裁定        97年度交聲字第1873號
原處分機關  台北市交通事件裁決所
異  議  人
即受處分人  甲○○
上列異議人即受處分人因違反道路交通管理處罰條例案件，不服
台北市交通事件裁決所中華民國97年11月20日北市裁罰字第裁22
-AEX300665號違反道路交通管理事件裁決書所為之處分（原舉發
案號：台北市政府警察局97年9 月19日北市警交字第AEX300665
號），聲明異議，本院裁定如下：
    主  文
異議駁回。
    理  由
一、本件聲明異議意旨略以：異議人即受處分人甲○○收到台北
    市交通事件裁決所寄發的AEX300665 號裁決書，要求繳納新
    台幣（下同）2,700 元，但其有提供繳款證明給原處分機關
    ，其上有統一超商戳章及繳款收據，而上開違規查詢報表上
    之AEX300665 號案件與統一超商繳款收據單之條碼不符合，
    查詢報表內沒有CG0000000 號案件，有可疑之處，請予複查
    ，為此具狀聲明異議云云。
二、原處分意旨略以：台北市政府警察局萬華分局警備隊警員於
    民國97年9 月19日晚上10時52分攔停舉發異議人騎乘車號PJ
    6-600 號機車，在武昌街2 段有紅燈左轉（南往西）之行為
    ，違反道路交通管理處罰條例第53條之規定，應到案期限為
    「97年10月4 日」，經異議人向原處分機關台北市交通事件
    裁決所陳述意見後，原處分機關經調查事實無訛，乃依違反
    道路交通管理處罰條例第53條第1 項及道路交通管理事件統
    一裁罰基準表之規定，逕行科處罰鍰新台幣（下同）2,700
    元，並依同條例第63條規定記違規點數3 點乙節，有台北市
    政府警察局97年9 月19日北市警交字第AEX300665 號舉發違
    反道路交通事件通知單、台北市交通事件裁決所97年11月20
    日北市裁罰字第裁22-AEX300665號違反道路交通管理事件裁
    決書各1 份在卷可稽，合先敘明。
三、按，汽車行駛至交岔路口，其行進、轉彎，應遵守燈光號誌
    或交通指揮人員之指揮，遇有交通指揮人員指揮與燈光號誌
    並用時，以交通指揮人員之指揮為準。道路交通安全規則第
    102 條第1 項第1 款定有明文。又汽車駕駛人，行經有燈光
    號誌管制之交岔路口闖紅燈者，處1 千8 百元以上5 千4 百
    元以下罰鍰，並予記違規點數3 點。道路交通管理處罰條例
    第53條及第63條第1 項第3 款分別定有明文。次按，交通警
    員製單舉發違反道路交通管理處罰條例所列之違規事實，本
    質上為行政處分，係公務員基於職務上權力，依法就特定之
    具體事件所為具公法上效果之單方行政行為，基於公務員為
    公法上行為具有公信力之原則，該行政處分當可被推定為真
    正，其據以依法處分之事實認定亦為正確無誤，本此公信原
    則，乃立法者賦予行政機關制定違反道路交通事件統一裁罰
    標準及處理細則，使執勤警員得當機處分（如該細則第23條
    ）以維護交通秩序、安全之行政目的，反之，若謂公務員一
    切行政行為均需預留證據以證其實，則國家行政勢必窒礙難
    行，據此，刑事訴訟法就犯罪證據有關之規定中，與屬行政
    秩序罰之交通違規裁罰本旨不合之部分，自不在準用之列。
    是若無證據足資證明執勤員警之舉發有誤或有捏造事實違法
    取締之情事，則執勤警員本其維護交通秩序、安全職責所為
    之舉發，自應受到合法、正確之推定。
四、本院查：
  (一)異議人即受處分人對於本件違規舉發過程並無爭執，且有台
    北市政府警察局97年9 月19日北市警交字第AEX300665 號舉
    發違反道路交通事件通知單1 份可佐，觀諸該違反道路交通
    事件通知單（下稱「舉發單」）存根欄之「收受通知聯者簽
    章」欄內確有異議人之簽名，經本院將異議人提出之聲明異
    議狀具狀人欄之簽名，核與前開舉發單存根聯「收受通知聯
    者簽章」欄內之「甲○○」簽名詳予比對，其簽名之特徵、
    筆順、筆勢、轉折、勾勒方式及其神韻如出一轍，顯係同一
    人所簽，此有台北市政府警察局萬華分局97年12月12日北市
    警萬分交字第09733530200 號函附舉發單存根聯影本1 份附
    卷可稽。況本件亦無證據足資證明警員之舉發有誤或有捏造
    事實違法取締之情事，則警員本其維護交通秩序、安全職責
    所為之舉發，自應受到合法、正確之推定，警員既係於發現
    異議人於上揭時地騎車紅燈左轉之違規行為之際，即時攔停
    異議人，並依法對之開單舉發，則警員所為舉發並無違誤，
    足堪信實。至原處分機關依據舉發機關移送之舉發資料及證
    據調查後，認定異議人確有本件違規情事，而予裁決處罰，
    亦屬合法正當。從而，異議人為警舉發本件違規行為之際，
    當場簽收上開舉發單，並自警員處取得上開舉發單通知聯1
    紙（見本件聲明異議狀附件），顯見異議人斯時已知有本件
    違規行為存在，是本件舉發單業已合法送達異議人無訛。
  (二)此外，異議人於97年9 月3 日違規之第CG0000000 號及97年
    9 月30日違規之第AEX249426 號舉發單，業經異議人於97年
    10月10日至統一超商繳納罰鍰後，經原處分機關銷案乙節，
    此經原處分機關以97年11月28日北市裁申字第09744988400
    號移送書陳述意見明確，並有原處分機關檢送之違規查詢報
    表1 份、異議人提出之統一超商繳款收據1 份可參，而異議
    人又遲未提出其針對本件台北市政府警察局97年9 月19日北
    市警交字第AEX300665 號舉發單確已自動繳納罰鍰之證明以
    實其說，本院即難認其所辯可採。是以，異議人具狀主張本
    件舉發有誤云云，尚屬無據，不足採信。
五、綜上所述，原處分機關認異議人有前述違規情事，而依道路
    交通管理處罰條例第53條第1 項規定，就異議人所涉「駕車
    行經有燈光號誌管制之交岔路口闖紅燈」之違規行為，裁處
    罰鍰2,700 元，並依同條例第63條第1 項記違規點數3 點乙
    節，尚屬合法妥適，核無違誤，本件異議人之異議為無理由
    ，應予駁回。
六、據上論斷，應依道路交通管理處罰條例第87條第2 項、道路
    交通案件處理辦法第19條，裁定如主文。
中    華    民    國    98    年    1     月    22    日
                  交通法庭    法  官  胡芷瑜
以上正本證明與原本無異。
如不服本裁定，應於裁定送達後5 日內向本院提出抗告狀。
                              書記官  張懿昀
中    華    民    國    98    年    1     月    22    日


司法院資訊處製作；財團法人民間司法改革基金會備份。
